【裁判字號】    89,訴,1651
【裁判日期】    900301
【裁判案由】    毒品危害防制條例
【裁判全文】
臺灣板橋地方法院刑事判決                        八十九年度訴字第一六五一號
    公  訴  人  臺灣板橋地方法院檢察署檢察官
    被      告  乙○○
    指定辯護人  甲○
右列被告因毒品危害防制條例案件，經檢察官提起公訴（八十九年度偵字第六八四九
號），甲○判決如左：
    主  文
乙○○連續販賣第二級毒品，累犯，處有期徒刑柒年陸月，扣案之第二級毒品安非他
命拾包（淨重壹佰壹拾柒點壹貳公克，純質淨重柒拾捌點陸肆公克）沒收銷燬、電子
秤壹個、分裝袋伍拾捌個沒收；又連續持有第一級毒品，累犯，處有期徒刑陸月，扣
案之第一級毒品海洛因參包（其中貳包合計淨重貳點陸陸公克、純質淨重零點伍貳公
克，另壹包淨重貳點玖伍公克、純質淨重貳點肆肆公克）、第二級毒品大麻種子拾參
粒、含有大麻成分之菸絲壹公克、含有大麻成分之煙草貳包（淨重壹點陸壹公克）均
沒收銷燬。應執行有期徒刑柒年拾月，扣案之第二級毒品安非他命拾包（淨重壹佰壹
拾柒點壹貳公克，純質淨重柒拾捌點陸肆公克）、第一級毒品海洛因參包（其中貳包
合計淨重貳點陸陸公克、純質淨重零點伍貳公克，另壹包淨重貳點玖伍公克、純質淨
重貳點肆肆公克）、第二級毒品大麻種子拾參粒、含有大麻成分之菸絲壹公克、含有
大麻成分之煙草貳包（淨重壹點陸壹公克）均沒收銷燬，電子秤壹個、分裝袋伍拾捌
個沒收。
    事  實
一、乙○○曾於民國八十五年八月二十二日因施用第二級毒品安非他命案件，經甲○
    以八十五年度易字第二四五七號判處有期徒刑三月，如易科罰金，以銀圓三百元
    折算一日，八十五年十月二十八日判決確定，同年十一月十九日易科罰金執行完
    畢。猶不知悔改，復基於牟利之概括犯意，自八十八年五月間起（確實日期不詳
    ），先以行動電話聯絡，再約定交貨地點方式，先後於台北縣三重市不詳地點之
    堤防、三重市○○○路、或台北縣淡水鎮○○路七十七巷二十八號等處，以一包
    新台幣（下同）一千元至一千五百元之代價，出售第二級毒品安非他命十次予丁○○（另案由檢察官聲請觀察勒戒）；及於八十八年九月底左右，在台北縣三重
    市○○○路派出所旁，以二千元一包之價格，出售安非他命予丙○○，又於八十
    九年二月五日凌晨四時許，在台北縣三重市○○路附近，以二千元一包出售零點
    五公克安非他命予丙○○（另經檢察官聲請強制戒治中）施用。八十九年三月二
    十二日十一時許，乙○○在台北市○○○路明德春天百貨，以一包一千元出售安
    非他命三小包與丙○○，丙○○於同日下午五時許，在台北縣三重市○○路○段
    二十七巷四號，經警搜獲三包安非他命，廖某供承係向乙○○購買，警方循線於
    台北縣淡水鎮○○路七十七巷二十八號乙○○任職保全公司前逮獲，並搜扣第二
    級毒品安非他命十包淨重一百一十七點一二公克（純質淨重七十八點六四公克）
    ，及非法持有之第一級毒品海洛因二包淨重二點六六公克（純質淨重零點五二公
    克）、第二級毒品大麻種子十三粒及含有大麻成分之菸絲一公克、乙○○所有供
    販賣安非他命所用之電子秤一個、分裝袋五十八個。乙○○復承上開持有第一級
    毒品海洛因及第二級毒品大麻之概括犯意，於八十九年七月二十一日，在高雄地
    區持有第一級毒品海洛因及第二級毒品大麻，而於八十九年七月二十一日凌晨二
    時十分許，在高雄市○○區○○路與大順路口，為警查獲，並扣得第一級毒品海
    洛因一包（淨重二點九五公克、純質淨重二點四四公克）、含有大麻成分之煙草
    二包（淨重一點六一公克）等物。
二、案經台北市政府警察局大安分局、高雄市政府警察局刑警大隊分別移送台灣板橋
    地方法院檢察署檢察官、台灣高雄地方法院檢察署檢察官偵查起訴及移請併案審
    理。
    理  由
一、訊據被告乙○○矢口否認販賣安非他命之犯行，辯稱：伊並沒有販賣安非他命予
    丙○○、丁○○，伊購買安非他命、海洛因、大麻是供自己施用云云。惟查，右
    揭被告乙○○販賣安非他命與丙○○施用之事實，業經被告乙○○於警訊中坦承
    不諱，而上揭被告乙○○販賣安非他命予丁○○、丙○○之事實，復經證人丁○○、丙○○於警訊、檢察官偵訊中及甲○訊問時證述歷歷，此有檢察官偵訊筆錄
    及甲○訊問筆錄附卷可稽，此外復有扣案之第二級毒品安非他命十包（並經台北
    市政府警察局檢驗結果卻係安非他命，此有該局八十九年七月十三日鑑驗通知書
    一紙在卷足憑）及如事實欄所列販買安非他命所用之電子秤、分裝袋等物足資佐
    證，被告嗣於偵審中矢口否認犯罪，顯係事後卸責飾詞，不足採信。又非法販賣
    安非他命之刑事罪責極其嚴重，此為被告所明知，被告與丁○○、丙○○非親非
    故，如非意圖圖得不法利益，豈肯甘冒刑事重罪之險，而非法販賣安非他命，是
    被告乙○○意圖得利甚為灼然。又查被告非法持有第一級毒品海洛因、第二級毒
    品大麻及大麻種子之犯行，除據被告乙○○於警訊及偵審中供明在卷外，復有第
    一級毒品海洛因三包、第二級毒品大麻種子十三粒、含有大麻成分之菸絲一公克
    、含有大麻成分之煙草二包扣案可稽，上開白色粉末、白色結晶及煙草經法務部
    調查舉檢驗結果確係第一級及第二級毒品，此有該局八十九年五月二十五日、五
    月三十一日、八月十六日及八月十八日（８９）陸（一）字第八九一六二六一二
    號、第00000000號、第00000000號及第00000000號鑑
    定通知書四紙在卷可稽。本件事證明確，被告犯行洵堪認定。
二、核被告乙○○非法販賣安非他命予丁○○及丙○○之所為，係犯毒品危害防制條
    例第四條第二項之販賣第二級毒品罪，又被告乙○○非法持有第一級毒品海洛因
    、第二級毒品大麻級大麻種子之所為，係犯同法第十一條第一項之持有第一級毒
    品罪、同法第十一條第二項之持有第二級毒品罪及同法第十四條第四項之持有大
    麻種子罪。被告非法販賣安非他命前之持有行為，為販賣之行為所吸收不另論罪
    。被告先後多次販賣安非他命犯行，時間密接，手段相若，顯係基於概括犯意且
    觸犯構成要件相同之罪，為連續犯，應以一罪論，並依法加重其刑。被告一行為
    持有第一級毒品海洛因及第二級毒品大麻和大麻種子，係一行為觸犯數罪名，為
    想像競合犯，應從一重依非法持有第一級毒品罪處斷。被告所犯販賣安非他命罪
    與持有第一級毒品罪二罪，犯意個別，行為互殊，為數罪，應分論並罰。移送併
    案審理部分，即台灣板橋地方法院檢察署八十九年度偵字第一六五六二號案件，
    與本件被告非法持有第一級及第二級毒品案件，有刑法上連續犯之裁判上一罪關
    係，甲○自應併與審理。又被告前有事實欄所載之犯罪、科行及徒刑之執行情形
    ，此有台灣高等法院檢察署刑案紀錄簡覆表一件附卷足憑，其受有期徒刑執行完
    畢後，五年內再犯有期徒刑以上刑之本罪，為累犯，應依刑法第四十七條規定加
    重其刑。爰審酌被告之犯罪動機、目的、所生之危害及犯後態度等一切情狀，分
    別量處如主文所示之刑，並定其應執行之刑。扣案之第二級毒品安非他命拾包（
    淨重壹佰壹拾柒點壹貳公克，純質淨重柒拾捌點陸肆公克）、第一級毒品海洛因
    參包（其中貳包合計淨重貳點陸陸公克、純質淨重零點伍貳公克，另壹包淨重貳
    點玖伍公克、純質淨重貳點肆肆公克）、第二級毒品大麻種子拾參粒、含有大麻
    成分之菸絲壹公克、含有大麻成分之煙草貳包（淨重壹點陸壹公克）為毒品均沒
    收銷燬，扣案之電子秤一個、分裝袋五十八個為被告所有，供犯罪所用之物，應
    依法宣告沒收。
據上論斷，應依刑事訴訟法第二百九十九條第一項前段，毒品危害防制條例第四條第
二項、第十一條第一項、第二項、第十四條第四項、第十八條第一項前段，刑法第五
十六條、第四十七條、第五十五條、第五十一條第五款、第三十八條第一項第二款，
判決如主文。
本案經檢察官李嘉明到庭執行職務
中      華      民      國    九十      年      三      月      一      日
                                  臺灣板橋地方法院刑事第一庭
                                      法  官    胡  堅  勤
右正本證明與原本無異。
如不服本判決，應於判決送達後十日內，向甲○提出上訴狀。
                                          書記官
中      華      民      國
    九十      年      二    月    二十七    日


司法院資訊處製作；財團法人民間司法改革基金會備份。
